【裁判字號】    97,上訴,429
【裁判日期】    970616
【裁判案由】    違反毒品危害防制條例
【裁判全文】
臺灣高等法院高雄分院刑事判決         97年度上訴字第429號
上  訴  人
即  被  告  丙○○
選任辯護人  鄭國安  律師
            蘇佰陞  律師
            吳麗珠  律師
上列上訴人因違反毒品危害防制條例案件，不服臺灣高雄地方法
院96年度訴字第2132號中華民國96年11月28日第一審判決（起訴
案號：臺灣高雄地方法院檢察署96年度偵字第4545號），提起上
訴，本院判決如下：
    主  文
原判決撤銷。
丙○○犯販賣第一級毒品罪，共肆罪，均累犯，各處有期徒刑拾
捌年，褫奪公權陸年。扣案之海洛因拾壹包（合計淨重參拾點玖
柒公克），均沒收銷燬之；扣案夾鏈袋參拾陸個，均沒收；未扣
案門號0000000000號行動電話壹支（含SIM 卡）沒收，如全部或
一部不能沒收時，追徵其價額或以其財產抵償之；未扣案之販賣
第一級毒品所得新臺幣貳仟元沒收，如全部或一部不能沒收時，
以其財產抵償之。又犯持有第二級毒品罪，累犯，處有期徒刑陸
月。扣案之大麻壹包（淨重零點壹參公克），沒收銷燬之。應執
行有期徒刑貳拾貳年貳月，褫奪公權陸年。扣案之海洛因拾壹包
（合計淨重參拾點玖柒公克）、大麻壹包（淨重零點壹參公克）
，均沒收銷燬之；扣案夾鍊袋參拾陸個，均沒收；未扣案門號00
00000000號行動電話壹支（含SIM 卡）沒收，如全部或一部不能
沒收時，追徵其價額或以其財產抵償之；未扣案之販賣第一級毒
品所得新臺幣貳仟元沒收，如全部或一部不能沒收時，以其財產
抵償之。
    事  實
一、丙○○前於民國（以下同）82年11月間曾犯販賣毒品案件及
    施用毒品案件，其中施用毒品部分，經台灣高雄地方法院於
    83年1 月18日以82年度訴字第4942號判處有期徒刑3 年6 月
    確定，另販賣毒品部分上訴後，經本院於83年3 月17日以83
    年度上訴字第547 號判處有期徒刑7 年6 月，褫奪公權7 年
    確定，上開2 罪，經本院以83年度聲字第385 號裁定應執行
    有期徒刑10年，褫奪公權7 年確定，服刑至87年11月25日假
    釋出監，於92年8 月14日假釋期滿執行完畢，仍不知悔改，
    明知海洛因為毒品危害防制條例第2 條第2 項第1 款所公告
    列管之第一級毒品，不得非法持有、販賣，竟意圖營利，基
    於販賣第一級毒品海洛因之各別犯意，自96年1 月間起至96
    年2 月2 日止，以其所有門號0000000000之行動電話為聯絡
    販毒事宜之工具，由甲○○撥打上開門號之行動電話與丙○○聯絡後，約至丙○○經營之址設高雄市鼓山區○○○路14
    89號「名曲卡拉OK」店，以每次新臺幣（下同）500 元之對
    價，販賣第一級毒品海洛因各1 小包予甲○○，前後共3 次
    ；另丙○○亦明知大麻為毒品危害防制條例第2 條第2 項第
    1 款所公告列管之第二級毒品，不得非法持有，竟基於持有
    第二級毒品大麻之犯意，於96年1 月間，在高雄市○○路上
    之某電動玩具店內，收受綽號「安仔」之友人交付之大麻1
    包（淨重0.13公克），並進而持有之；嗣甲○○又於96年2
    月2 日某時許撥打丙○○上開門號0000000000行動電話，向
    丙○○表明欲購買海洛因後，隨即依約前往「名曲卡拉OK」
    店，丙○○即以500 元之代價，販賣第一級毒品海洛因（淨
    重0.15公克）1 包予甲○○。甲○○購得後，甫步出「名曲
    卡拉OK」店，旋於同日18時50分許，為警在「名曲卡拉OK」
    店附近之高雄市鼓山區○○○路與美術東二路口查獲，並自
    甲○○手上扣得上開海洛因1 包，嗣於同日晚間21時35分許
    ，甲○○再帶同警方至上開「名曲卡拉OK」店，查獲被告，
    並扣得第一級毒品海洛因11包（合計淨重48.48 公克，其中
    1 包淨重17.66 公克是在丙○○友人宋崇榮身上查扣）、第
    二級毒品大麻1 包（淨重0.13公克）、空夾鏈袋36個、非屬
    丙○○所有之門號0000000000之行動電話SIM 卡1 張，及與
    本案犯罪無關之第二級毒品安非他命1 包（驗前淨重0.867
    公克，驗後淨重0.865 公克，施用第二級毒品安非他命部分
    已由公訴人另行聲請觀察勒戒）、摻有海洛因香煙1枝 、含
    有安非他命殘渣之自製水煙壼1 組及含有海洛因殘渣之剷管
    1 枝等物。
二、案經高雄市政府警察局左營分局移送臺灣高雄地方法院檢察
    署檢察官偵查起訴。
    理  由
壹、證據能力部分：
一、被告以外之人於審判中有所在不明而無法傳喚或傳喚不到者
    之情形者，其於檢察事務官、司法警察官或司法警察調查中
    所為之陳述，經證明具有可信之特別情況，且為證明犯罪事
    實之存否所必要者，得為證據，此為刑事訴訟法第159 條之
    3 第3 款所明定。本件證人甲○○前於警詢中先後證稱：我
    的毒品海洛因是在一家叫「名曲卡拉OK」店向綽號「阿鴻」
    的人買的，經指認照片及現場錄影後，綽號「阿鴻」的男子
    就是丙○○，我在96年2 月2 日18時許，先以電話與丙○○
    聯絡後，再搭計程車過去，進到「名曲卡拉OK」店後，我就
    拿2,000 元給丙○○，他就拿1 包用衛生紙包住的海洛因給
    我，我走出來要攔計程車時，就被警方查獲，我當時是打丙○○0000000000號行動電話聯絡等語（見偵卷第14、17、20
    至22頁），惟其於原審審理時因遷移所在不明而無法傳喚且
    經警多次前往設籍處所拘提未遇，有卷附傳票送達文件、警
    製拘提報告書可稽（原審卷第81、102 、112 頁），本院審
    理時，該證人甲○○仍傳拘不到，有高雄縣政府警察局仁武
    分局97年5 月15日高縣仁警偵字第0970011297號函送之拘提
    報告書可憑，而上開陳述，係證人甲○○在經警查獲持有第
    一級毒品海洛因後，當場向警方人員告知其海洛因來源是與
    持0000000000號行動電話，綽號「阿鴻」之男子聯絡後，在
    「名曲卡拉OK」店內向該名男子購得，經警前往該店搜證後
    ，提示錄影、照片供其指認確定綽號「阿鴻」即被告丙○○
    之情形下所為，上訴人丙○○持有多達40餘公克之海洛因，
    亦顯係欲供販賣之用，客觀上顯有可信為販賣之特別情況，
    且為證明本件犯罪事實所必要，依上開說明，其於警詢中之
    證述，自具有證據能力。
二、按被告以外之人於偵查中向檢察官所為陳述，除顯有不可信
    之情況者外，得為證據，同法第159 條之1 第2 項定有明文
    。本件證人甲○○於檢察官偵查中具結所為之陳述（見96偵
    4545卷第76至77頁），其未曾提及檢察官在偵查時有不法取
    供之情形，亦無有顯不可信之情況，依上說明，其於偵查中
    之證言亦具有證據能力。
貳、實體部分：
一、上揭持有第二級毒品大麻部分犯行，業據上訴人丙○○於警
    詢、原審及本院審理時坦承不諱（96偵4545卷第9 頁、原審
    卷第135 頁、本院97年3 月25日準備程序筆錄、本院97年5
    月26日審判筆錄），且有自上訴人丙○○身上查扣之煙草檢
    品1 包（淨重0.13公克）扣案可資佐證，該煙草檢品1 包，
    經送往法務部調查局鑑定，結果確含第二級毒品大麻成分，
    此有該局96年3 月2 日調科壹字第09623016940 號鑑定書1
    紙在卷可佐（見96偵4545號卷第96頁），足認上訴人丙○○
    上開自白持有第二級毒品大麻犯行與事實相符，自得採為論
    罪科刑之依據，上訴人丙○○持有第二級毒品大麻部分，事
    證明確，此部分犯行堪以認定。
二、訊之上訴人丙○○雖坦承認識甲○○，且甲○○於96年1 月
    間經常到上訴人丙○○經營之「名曲卡拉OK」店找上訴人丙○○，也常撥打上訴人丙○○使用門號0000000000之行動電
    話，又被警查獲當天晚上6 、7 時許甲○○也有撥上開電話
    予上訴人，並隨後前來店裡向上訴人丙○○取得海洛因，且
    在名曲卡拉OK店內查扣之第一級毒品海洛因11包（其中1 包
    是在丙○○友人宋崇榮身上查扣）、空夾鏈袋36個、門號00
    00000000之行動電話SIM 卡1 張等物，均為上訴人丙○○所
    有，然矢口否認販賣第一級毒品海洛因予甲○○，辯稱：扣
    案之海洛因都是我自己買來要施用的，當時有錢，1 次買半
    兩約12、13萬元，為了下班後帶一些回家施用，所以將毒品
    裝成1 包1 包，其他的藏起來，甲○○96年2 月2 日當天傍
    晚來店裡跟我要毒品，但我把她趕走沒有給她毒品，甲○○
    曾向我借錢未還，與我有債務糾葛，她所說我賣毒品給她，
    並非事實云云。惟查：
（一）上揭販賣第一級毒品海洛因給甲○○之事實，業據證人甲○○於警詢中證述稽詳（見偵查卷第14、17、20至24頁）
      ，業如前述，且證人甲○○在檢察官偵訊時亦具結證稱：
      毒品海洛因是在河西路的「名曲卡拉OK」店內向丙○○購
      買，自96年1 月起到查獲當日（96年2 月2 日）共購買4
      次，都買海洛因，每次都買500 元等語（見偵查卷第76頁
      ），復有警方在上訴人丙○○所經營「名曲卡拉OK」店附
      近自證人甲○○手上查扣之毒品海洛因1 小包（淨重0.15
      公克），在「名曲卡拉OK」店內上訴人丙○○之友人乙○○身上查扣之毒品海洛因1 包（淨重17.66 公克）及自店
      內查獲扣得之毒品海洛因10包（合計淨重30.82 公克）、
      門號0000000000之行動電話SIM 卡1 張、空夾鏈袋36個等
      物（詳如扣押物品目錄表，偵卷第55頁）扣案可資佐證，
      又上開海洛因，經分別送往高雄市立凱旋醫院、法務部調
      查局鑑定，結果確均含第一級毒品海洛因成分，此有高雄
      市立凱旋醫院96年2 月26日高市凱醫檢字第3426號濫用藥
      物成品檢驗鑑定書、法務部調查局96年3 月2 日調科壹字
      第09623016930 號、同日調科壹字第09623016940 號鑑定
      書各1 紙（見原審卷第67頁、乙○○毒品案96毒偵1648卷
      第39頁、本案96偵4545號卷第96頁）在卷可稽，又在「名
      曲卡拉OK」店內上訴人丙○○之友人乙○○身上查扣之毒
      品海洛因1 包（淨重17.66 公克），是上訴人丙○○所有
      亦據證人乙○○於本院審理時陳稱：「（問：你在以前說
      過96年2 月2 日被告拿了1 包七星牌香煙煙盒給你，被告
      他為何拿給你？）答：他那時候開設名曲卡啦OK，我去唱
      歌，當時因為有人辦尾牙很忙，我當時在櫃台旁，他就拿
      一包香煙盒先放在我那裡」「（問：那包海洛因後來被查
      到？）答：是的，那是丙○○的」「（問：是警察來查之
      前放在你那裡的？）答：是的」「（問：你為何讓他放？
      ）答：我不知道裡面放的是海洛因，因為海洛因是放在煙
      盒裡面的」「當時被告說他沒有口袋，所以說先暫時放在
      我那裡，說等一下再拿，大約過了4 、5 分鐘後警察就來
      了」「（問：是否偵查卷70頁右上角的香煙盒？提示）答
      ：是的，就是七星牌的沒錯」等語（見97年4 月28日本院
      審判筆錄），上訴人丙○○於本院審理時亦自承：「（問
      ：乙○○身上查到的海洛因詳情如何？）答：是我拿給他
      的，當天店內很忙，我的口袋很淺，他走過我的櫃台，我
      將海洛因放在他的口袋」等語（見97年4 月28日本院審判
      筆錄），足見證人乙○○口袋香菸盒內之毒品海洛因1 包
      （淨重17.66 公克），確是上訴人丙○○所有。又參以上
      訴人丙○○自承證人甲○○確有於96年2 月2 日晚間6 、
      7 時許撥打電話予上訴人丙○○，且隨後前往「名曲卡拉
      OK」店找上訴人丙○○等語（見原審卷第138 頁），及上
      訴人丙○○所持用上開行動電話與證人甲○○所持用門號
      0000000000之行動電話自95年10月6 日起至96年1 月19日
      止相互通話紀錄多達101 次（96偵4545卷第125 至128 頁
      ），且證人甲○○於警詢中另稱：除以上揭門號00000000
      00之行動電話與上訴人丙○○所持用門號0000000000之行
      動電話聯絡購買毒品海洛因外，另亦曾以其房東所申設，
      門號00-0000000之市內電話及公共電話向被告詢問有無海
      洛因之情形，佐以上揭市內電話於95年12月2 日起迄96年
      1 月21日止與上訴人丙○○所持用上開門號之行動電話之
      通話紀錄亦多達37次，此有通聯紀錄在卷可參（96偵4545
      卷第129 頁），足認證人甲○○上開證述，洵非子虛。
（二）上訴人丙○○雖辯稱：從未賣海洛因給甲○○，96年2 月
      2 日當天傍晚6 、7 點甲○○有打0000000000號行動電話
      給我，問我有無在店內，之後她就來店裡她說她毒癮發作
      ，要跟我要毒品，但我把她趕走，沒有給她毒品云云。惟
      查證人甲○○如何於上開時地向上訴人丙○○購買海洛因
      ，其中最後一次於96年2 月2 日確實先與上訴人丙○○電
      話聯絡後，再搭計程車到上訴人丙○○所經營「名曲卡拉
      OK」店內找上訴人丙○○購買毒品，出來後隨即於當日傍
      晚6 點50分許，在「名曲卡拉OK」店附近之高雄市鼓山區
      ○○○路與美術東二路口遭警查獲手上持有上揭毒品海洛
      因1 包（淨重0.15公克）等情，除業具證人甲○○警詢、
      偵訊時證述在卷外，並有警方當場自證人甲○○手上查扣
      之上揭毒品海洛因1 包為證，而上訴人丙○○亦不否認證
      人甲○○確曾於96年2 月2 日晚上6 、7 時許先撥打電話
      給上訴人丙○○，再隨後前往上訴人丙○○經營之「名曲
      卡拉OK 」 店，已如上述，顯見證人甲○○確於96年2 月
      2 日晚上先與上訴人丙○○電話聯絡，再前往「名曲卡拉
      OK」店找上訴人丙○○，而警方在「名曲卡拉OK」店附近
      查獲甲○○時，其手上確實握有海洛因1 包，亦如前述，
      則證人甲○○前往「名曲卡拉OK」店找上訴人丙○○，倘
      非購買海洛因，則證人甲○○為何甫步出「名曲卡拉OK」
      店為警查獲時，即在手上被查獲海洛因1 包，而且證人甲○○既持有海洛因，自無再向上訴人丙○○索取海洛因以
      解毒癮之理，是上訴人丙○○所辯稱：當天甲○○毒癮發
      作有跟我要毒品，但我沒有給她毒品云云，顯與事實不符
      ，而不足採。
（三）上訴人丙○○另辯稱：扣案之第一級毒品海洛因11包是供
      己施用的，空夾鏈袋36個等物，是供自己分裝毒品，以便
      攜帶回家施用云云。惟查扣案之第一級毒品海洛因數量非
      少（在「名曲卡拉OK」店內查扣10包及自乙○○身上查扣
      1 包，共11包，合計驗後淨重39.7公克），況海洛因一般
      劑量為5 至10毫克（即0.005 至0.01公克），最小致死劑
      量約200 毫克，一般人每日最高海洛因毒品用量約60毫克
      （即0.06公克），久用成癮而對該藥物產生耐藥性者，實
      際每日所施用藥量之變異幅度有可能大於一般用藥劑量，
      業據法務部調查局函述綦詳。依上訴人丙○○警詢所述其
      平均每日施用第一級毒品海洛因之數量僅1 次（96偵4545
      卷第10頁），以上揭一般人每次施用劑量最高約0.01公克
      計，以本件查獲之海洛因合計淨重48.48 公克，如以每日
      施用劑量0.01公克計算，本件查獲之海洛因至少約可施用
      4848日（計算式：48.48 ÷0.01=4848） ，即約13年餘，
      實遠超過一般吸毒者單純為施用所持有之數量，亦與一般
      施用毒品之人通常係小量購買之情形有異，是上訴人丙○○前開所辯海洛因是要供自己施用云云，核與常理有違，
      顯不足採。況本件遭警查獲當時，上訴人丙○○除將其中
      1 包純度高達85.08 ﹪尚未稀釋分裝的毒品海洛因藏置於
      煙盒內，交由乙○○放在身穿夾克口袋內暫為保管外，其
      餘毒品海洛因則已分裝成10小包（純度為32.56 ﹪），此
      為上訴人丙○○所不否認，尤以查扣供分裝用之夾鏈袋多
      達36個，可見在「名曲卡拉OK」店內查扣已稀釋之海洛因
      10包，更與一般下游販毒之情形無異，是上訴人丙○○所
      為分裝、稀釋之行為，顯係為了供販賣之用，上訴人丙○○所辯海洛因是要供自己施用云云，亦難以採信。
（四）按證人之陳述有部分前後不符，或相互間有所歧異時，究
      竟何者為可採，法院仍得本其自由心證予以斟酌，非謂一
      有不符或矛盾，即應認其全部均為不可採信（最高法院74
      年台上字第1599號判例參照）。本件證人甲○○於警詢時
      雖證稱：我向被告購買4 次，前3 次都是購買500 元，第
      4 次即警方查獲的這1 次是2,000 元等語（偵卷第24頁）
      ，核與其稍後在檢察官訊問時證稱：共向丙○○購買4 次
      ，都買海洛因，每次都買500 元等語（偵卷第76頁），針
      對案發當天即第4 次究竟向上訴人丙○○購買多少錢的毒
      品海洛因一節，雖略有不一，惟其明確證述上訴人丙○○
      如何販賣海洛因之情節始終如一，且個人之記憶能力好壞
      有別，是其僅記得毒品交易之地點、對象等，而對購買之
      金額細節有所遺忘，致為相異之證述，尚與常情無違。惟
      依罪疑唯輕原則，應作有利於被告之認定，換言之，證人
      甲○○第4 次向上訴人丙○○所購買毒品海洛因之金額，
      應認與前3 次同為500 元。至於上訴人丙○○所持用0000
      000000號行動電話於案發當日傍晚雖無證人甲○○000000
      0000號與上訴人丙○○通話之通聯記錄，惟據證人甲○○
      於警詢中證稱：當日我的行動電話0000000000號不能撥打
      ，我是在計程車上向駕駛借行動電話撥打等語（偵查卷第
      122 頁），佐以上訴人丙○○自承案發當天甲○○事先在
      傍晚6 、7 點有打電話給他，也是打0000000000這支，忘
      了甲○○是用哪支電話打的，之後甲○○就來店裡等語（
      見原審卷第138 頁），足認案發當日傍晚，證人甲○○確
      實有先以電話與上訴人丙○○聯絡後，再行前往名曲卡拉
      OK店向被告購買海洛因。是尚難以證人甲○○於偵查中就
      其第4 次向上訴人丙○○購買毒品之價格，前後所述不一
      ，及無96年2 月2 日證人甲○○所持用門號0000000000號
      行動電話與上訴人丙○○使用門號0000000000號行動電話
      通聯之紀錄，即認證人甲○○之證詞不可採信。
    綜上所述，上訴人丙○○販賣海洛因已據證人甲○○指證歷
    歷，並有警方在上訴人丙○○經營之「名曲卡拉OK」店附近
    查獲甲○○時，甲○○手上握有甫向上訴人丙○○購得之海
    洛因1 小包扣案可資佐證，且隨後警方在上訴人丙○○店內
    查獲多達10餘包合計淨重48.48 公克之海洛因，數量甚多，
    顯係欲供販賣之用，足證上訴人丙○○應確有販賣海洛因行
    為，事證明確，上訴人丙○○所辯係卸責之詞，不足採信，
    其犯行已堪認定。
三、核上訴人丙○○所為，係犯毒品危害防制條例第4 條第1 項
    之販賣第一級毒品罪（共4 罪）、毒品危害防制條例第11條
    第2 項持有第二級毒品罪（起訴書誤載為毒品危害防制條例
    第11條第1 項，業經公訴人於原審當庭更正為毒品危害防制
    條例第11條第2 項）。上訴人丙○○為販賣第一級毒品海洛
    因而持有第一級毒品海洛因之低度行為，已被其販賣第一級
    毒品海洛因之高度行為所吸收，應不另論罪。又學理上所謂
    「集合犯」，係一種構成要件類型，亦即立法者針對特定刑
    罰規範之構成要件，已預設其本身係持續實行之複次行為，
    具備反覆、延續之行為特徵，將之總括或擬制成一個構成要
    件之「集合犯」行為，此種犯罪以反覆實行為典型、常態之
    行為方式，具侵害法益之同一性，因刑法評價上為構成要件
    之行為單一，因而僅包括成立一罪。而毒品危害防制條例第
    4 條第1 項之販賣第一級毒品罪，在95年7 月1 日修正刑法
    施行前，並未被認係「集合犯」，而在上開刑法修正時（或
    之後），亦未經立法機關另為「集合犯」之立法。且上訴人
    分別多次販賣第一級毒品，主觀上亦難認出於一次決意，其
    販賣第一級毒品之行為，依社會通念，亦認應為數罪之評價
    ，始符刑罰公平原則，而不能認為係屬「集合犯」之實質上
    一罪。本件上訴人丙○○上開販賣第一級毒品海洛因之犯行
    ，各次之犯罪行為均屬可分，應依其犯罪之次數個別論罪，
    並分論併罰（最高法院96年台上字第3531、4691號判決要旨
    參照）。又上訴人丙○○所犯持有第二級毒品罪，與上開販
    賣第一級毒品罪之犯行，犯意各別，行為互殊，應分論併罰
    。上訴人丙○○前於82年11月間曾犯販賣毒品案件及施用毒
    品案件，其中施用毒品部分，經台灣高雄地方法院於83年1
    月18日以82年度訴字第4942號判處有期徒刑3 年6 月確定，
    另販賣毒品部分上訴後，經本院於83年3 月17日以83年度上
    訴字第547 號判處有期徒刑7 年6 月，褫奪公權7 年確定，
    又上開2 罪，經本院以83年度聲字第385 號裁定應執行有期
    徒刑10年，褫奪公權7 年確定，服刑至87年11月25日假釋出
    監，於92年8 月14日假釋期滿執行完畢，此有該案判決書、
    裁定書及臺灣高等法院被告前案紀錄表附卷可稽，其於有期
    徒刑執行完畢後5 年以內再犯有期徒刑以上之本罪，為累犯
    ，惟因販賣毒品海洛因罪之法定刑為死刑或無期徒刑，依法
    不得加重其刑，至上訴人丙○○持有毒品大麻部分，則應依
    累犯規定加重其刑。又上訴人丙○○販賣海洛因之對象僅甲○○1 人，次數僅4 次，販賣海洛因所得合計僅2,000 元，
    所獲取之利益非高，與長期並大量販賣毒品之大毒梟相互比
    較，對社會治安及國民健康之危害顯然較輕，倘仍均遽處以
    法定本刑之最低刑度即無期徒刑，實屬情輕法重，且難謂符
    合罪刑相當性及比例原則，在客觀上足以令人感覺過苛而予
    以同情，販賣海洛因部分，應均依刑法第59條之規定減輕其
    刑。
四、原審予以論科，固非無見，惟查上訴人丙○○是累犯，已如
    前述，原審未發覺並論以累犯，顯有未洽，上訴人丙○○上
    訴否認販賣海洛因，並指摘其持有大麻第二級毒品部分量刑
    過重，雖均無理由，惟原判決既有可議，自應予撤銷改判。
    審酌上訴人丙○○不思以正途獲取財物，竟數次販賣毒品謀
    利，其販毒戕害國人身心之健康，影響社會治安，犯後否認
    犯行，本不宜寬貸，惟念其販賣對象僅1 人，且販賣毒品數
    量甚少，另其所持有第二級毒品大麻數量亦微，情節非重，
    及其犯罪之動機、目的、手段等一切情狀，就販賣海洛因部
    分4 罪仍依原判分別量處有期徒刑18年、18年、18年、18年
    ，又依上訴人丙○○所犯販賣第一級毒品罪之性質，認有褫
    奪公權之必要，並依刑法第37條第2 項規定，每罪均併予宣
    告褫奪公權6 年；就持有第二級毒品大麻部分，量處有期徒
    刑6 月，並定其應執行刑為有期徒刑22年2 月，褫奪公權6
    年。又本件雖是上訴人丙○○上訴，惟因原判決未發覺上訴
    人係累犯，致法律適用有違誤，上訴人丙○○持有第二級毒
    品大麻部分，自得諭知較原審為重之刑，附此敘明。扣案之
    白色粉末11包（即在「名曲卡拉OK」店內扣得10包合計30.8
    2 公克及甲○○手上扣得1 包0.15公克，共計淨重30.97 公
    克）、煙草檢品（淨重0.13公克），經送鑑定結果，分別呈
    有第一級毒品海洛因之陽性反應及第二級毒品大麻陽性反應
    ，如上所述，分別為毒品危害防制條例第2 條第1項 第1 款
    、第2 款所規定之第一級毒品海洛因及第二級毒品大麻，無
    論屬犯人與否，應依毒品危害防制條例第18條第1 項前段之
    規定，宣告沒收銷燬之。扣案之夾鏈袋1 包，為上訴人所有
    並供分裝以販賣第一級毒品所用之物，有前開事證可資認定
    ，應依毒品危害防制條例第19條第1 項之規定宣告沒收。另
    外未扣案0000000000號行動電話1 支（含SIM 卡），係上訴
    人所有並供其販賣第一級毒品犯罪所用之物，應依毒品危害
    防制條例第19條第1 項之規定宣告沒收，如全部或一部不能
    沒收時，應追徵其價額或以其財產抵償之，另屬於上訴人販
    賣第一級毒品所得未扣案現金2,000 元，應依據毒品危害防
    制條例第19條第1 項之規定宣告沒收；如全部或一部不能沒
    收時，應以其財產抵償之。另自乙○○身上扣得之海洛因1
    包（淨重17.66 公克），雖與本案犯罪相關，但因業經臺灣
    高雄地方法院檢察署檢察官聲請且經台灣高雄地方法院裁定
    沒收銷燬在案，此業經原審調閱該院96年度聲字第2129號案
    卷核閱無訛，並有該裁定附卷可稽，此部分毒品爰不再為沒
    收銷燬之諭知。至於扣案之第二級毒品安非他命1 包、摻有
    海洛因之香菸1 枝、安非他命吸食器（即水煙壺）1 組、鏟
    管1 支，俱係上訴人丙○○自行施用海洛因、安非他命之用
    ，核與本案犯罪無關，爰均不為沒收之諭知。又據證人甲○○之證詞（偵卷第22頁）及上訴人丙○○於原審之供述（見
    原審卷第137 頁），證人甲○○都打被告持有0000000000號
    行動電話聯絡，並未供證稱有撥打0000000000號或00000000
    00號行動電話向被告購買第一級毒品之情形，足見上訴人丙○○所使用此2 支行動電話顯與本件犯罪無關，依法不得宣
    告沒收，均附此說明。
據上論結，應依刑事訴訟法第369 條第1 項前段、第364 條、第
299 條第1 項前段，毒品危害防制條例第4 條第1 項、第11條第
2 項、第18條第1 項前段、第19條第1 項，刑法第11條、第37條
第2 項、第47條第1項 、第59條、第51條第5 款、第8 款，判決
如主文。
本案經檢察官許月雲到庭執行職務。
中    華    民    國    97    年    6     月    16    日
                    刑事第六庭    審判長法  官  王憲義
                                        法  官  邱永貴
                                        法  官  張盛喜
以上正本證明與原本無異。
持有第二級毒品大麻部分不得上訴。
販賣第一級毒品海洛因部分如不服本判決應於收受本判決後10日
內向本院提出上訴書狀，其未敘述上訴理由者，並得於提起上訴
後10日內向本院補提理由書狀（均須按他造當事人之人數附繕本
）「切勿逕送上級法院」。
中    華    民    國    97    年    6     月    16    日
                                        書記官  黃一秋
附錄本件判決論罪科刑法條：
毒品危害防制條例第4條第1項：
製造、運輸、販賣第一級毒品者，處死刑或無期徒刑；處無期徒
刑者，得併科新臺幣一千萬元以下罰金。
毒品危害防制條例第11條第2項
持有第二級毒品者，處 2 年以下有期徒刑、拘役或新臺幣 3 萬
元以下罰金。


司法院資訊處製作；財團法人民間司法改革基金會備份。
